臺灣臺北地方法院民事裁定  
111年度勞補字第331號
聲  請  人
即  原  告  台新資產管理股份有限公司

法定代理人  吳統雄  


相  對  人
即  被  告  勞動部勞工保險局

法定代理人  陳琄    
上列當事人間請求確認退休金債權存在事件，本院裁定如下：
    主  文
聲請人即原告應於本裁定送達後5日內繳納調解聲請費新臺幣1,0
00元，逾期未補正，即駁回聲請人即原告之訴
    理  由
一、按訴訟標的之價額，由法院核定。核定訴訟標的之價額以起
    訴時之交易價額為準，無交易價額者，以原告就訴訟標的所
    有之利益為準；有關勞動事件之處理，依本法之規定；本法
    未規定者，適用民事訴訟法及強制執行法之規定，民事訴訟
    法第77條之1第1項、第2項、勞動事件法第15條定有明文。
    所謂原告就訴訟標的所有之利益，係指依原告訴之聲明，就
    該法律關係，原告可能獲得之利益若干，核定為其訴訟標的
    之價額。次按確認法律關係存在之訴，應以請求確認人就該
    法律關係所得受之客觀利益，核定訴訟標的價額。而債權人
    聲請執行債務人對第三人之金錢債權，第三人於接受執行法
    院扣押命令後，提出書狀聲明異議，債權人認第三人之聲明
    不實，而依強制執行法第120條第2項規定，起訴請求確認債
    務人對第三人之金錢債權存在，核屬「確認之訴」之性質，
    自應以執行標的之價值及債權人提起本件確認之訴，如獲勝
    訴判決所得利益，據以核定其訴訟標的價額（最高法院101
    年度台抗字第103號民事裁定參照）。又勞動事件，除有民
    事訴訟法第406條第1項第2款、第4款、第5款所定情形之一
    、或因性別工作平等法第12條所生爭議者外，於起訴前，應
    經法院行勞動調解程序；前項事件當事人逕向法院起訴者，
    視為調解之聲請；調解之聲請不合法者，勞動法庭之法官應
    以裁定駁回之。但其情形可以補正者，應定期間先命補正；
    聲請勞動調解，應依民事訴訟法第77條之20所定額數繳納聲
    請費，勞動事件法第16條第1項、第2項、第22條第1項、勞
    動事件審理細則第15條第1項分別定有明文。另按原告起訴
    不合程式或不備其他要件者，法院應以裁定駁回之。但其情
    形可以補正者，審判長應定期間先命補正，民事訴訟法第24
    9條第1項第6款亦有明定。
二、經查，聲請人即原告提起本件訴訟未據繳納訴訟費用，而聲
    請人並未提出事證釋明本件有勞動事件法第16條第1項所列
    情形，且未見兩造曾經法定調解機關調解未成立之資料，則
    聲請人逕向法院起訴，揆諸前揭說明，應視為勞動調解程序
    之聲請。聲請人主張其對第三人陳玉芳（即黃瑞祥之繼承人
    ）有新臺幣（下同）12萬5,471元債權存在，並經本院110年
    司執字第93560號於民國110年11月28日核發執行命令，准許
    聲請人於10萬9,741元之範圍內向相對人即被告收取陳玉芳
    對相對人之退休金債權，嗣相對人於111年1月6日具狀聲明
    異議，聲請人爰依強制執行法第120條第2項起訴請求確認陳
    玉芳對相對人之勞工退休金債權存在，則聲請人如獲勝訴判
    決所得受之客觀利益，即為其因上開執行命令可收取之10萬
    9,741元，故本件訴訟標的價額核定為10萬9,741元，依民事
    訴訟法第77條之20第1項、勞動事件審理細則第15條第1項之
    規定，應徵勞動調解聲請費1,000元。茲依勞動事件法第22
    條第1項但書規定，限聲請人於本裁定送達後5日內，補正如
    主文所示事項，逾期未補正即駁回其訴。
三、依勞動事件法第15條、第22條第1項但書、勞動事件審理細
    則第18條第1項第2款、民事訴訟法第249條第1項但書規定，
    裁定如主文。
中　　華　　民　　國　　111 　年　　7 　　月　　19　　日
                  勞動法庭    法　官　  梁夢迪
以上正本係照原本作成。
如不服本裁定關於核定訴訟標的價額部分，應於送達後10日內向
本院提出抗告狀，並繳納抗告費新臺幣1,000元；其餘關於命補
繳裁判費部分，不得抗告。
中　　華　　民　　國　　111 　年　　7 　　月　　19　　日
                              書記官　  林昀潔